Información de contacto

Email

omar.kuzma14@gmail.com

Teléfono 643942117

Habilidades

- -TypeScript
- -Html5 ,Javascript, Css3
- -PHP
- -Kotlin
- -Android
- -Node.js

React.js

- -Laravel
- -API-REST
- -RabbitMO
- -Integración de servicios
- -Cloud

Terraform

- -Kubernetes
- -Docker
- -Vue.js
- -Terraform
- -Git
- -Scrum
- -Jira
- -WordPress
- -NoSql
- -Sql
- -Socket.io
- -Integración continua

Idiomas

Ingles

Intermedio

Españo1

nativo

Omar Perez Kuzma

Soy ingeniero en computación, vivo en Madrid y tengo 27 años. Siempre trato de mejorar mis conocimiento y de compartirlos con los demás, pienso que usar buenas practicas de programación es esencial para cualquier proyecto, ademas en mi tiempo libre me apasiona crear aplicaciones móviles



Experiencia

Venezuela

2017 - Mayo 2018

Programador Autónomo

Desarrollando paginas WordPress y aplicaciones Web con Laravel en PHP y MySQL, para un Ecomerce. Cubriendo las distintas necesidades del cliente como maquetacion, creación de nuevas rutas, nuevos endpoints y funcionalidades.

Valencia, Venezuela Junio 2018 - Septiembre 2018

Programador Junior PufTravel

Desarrollando una aplicación en AndroidStudio usando lenguaje java y consultando servicios. para la compra de boletos de aerolíneas

Valencia, Venezuela Octubre 2018 - Enero 2019

Programador Junior skyflot

Desarrollando una plataforma de pagos para empleados y servicios en PHPconjuntamente con el framework codeigniter y base de datos MySQL

Madrid, España Febrero 2019 - Enero 2020

Programador BackEnd Vipera Iberica SL.

Contribuyendo en el desarrollo de una API-REST en Node.js y TypeScript, utilizando tecnología de Dockers y plataformas en la nube como Gclcoud para transacciones bancarias, ademas de utilizar metodologías ágiles como Scrum

Madrid 2020 - Actualmente

Programador FullStack Between Tecnologhy

Desarrollando distintas aplicaciones tanto front como back, para proyecto benéficos, sector de importación, farmacéutica, entre otros. utilizando react.js y node.js con TypeScript, integración continua, jira, scrum. Además de ser responsable de revisar el código en el Back-end para las distintas ramas de git

Educación

Valencia, Venezuela - 2018

Ingenieria en computacion Universidad Jose Antonio Paez

Proyecto de fin de carrera, desarrolle una tesis basada en el estudio de los futbolistas. En este proyecto cree una aplicación multiplataforma . Utilizando Vue.js, MySQL, Java, Heroku, entre otras.

Proyectos

- Videojuego con el editor Unity y publicada en el PlayStore
- Proyecto de tesis publicado en Heroku y en la PlayStore
- Portafolio Web
- Sistema de gestión en java utilizando la librería JavaFX

Certificados y cursos

- Certificado de desarrollo con WordPress
- Certificado de culminación de curso Cisco de redes básicas
- Certificiado de aplicaciones Web
- Certificado de Google Active en aplicaciones android

Referencias

https://github.com/omarpe19

https://portafolio-omar.herokuapp.com/index.html